【裁判字號】    97,交聲,1008
【裁判日期】    970616
【裁判案由】    聲明異議
【裁判全文】
臺灣高雄地方法院交通事件裁定      97年度交聲字第1008號
原處分機關  交通部公路總局高雄區監理所
異  議  人  甲○
即受處分人
上列受處分人因聲明異議案件，對於交通部公路總局高雄區監理
所97年5 月15日所為之處分（高監自裁字第裁80-NJ0000000號）
，聲明異議，本院裁定如下：
    主  文
異議駁回。
    理  由
一、原處分意旨略以：異議人即受處分人甲○所有之車號6981-
    GQ號自用小客車，於民國96年10月17日21時58分許，行經高
    雄縣大寮鄉○○○路與民貴街口時，有汽車駕駛人行車速度
    ，超過規定之最高速限未滿20公里之違規，經舉發單位高雄
    縣政府警察局以拍照之方式採證，並以異議人所有上開車輛
    有違反前揭道路交通管理處罰條例第40條規定之行為掣單舉
    發，經舉發單位將舉發通知單送達異議人後，異議人以未收
    到違規舉發單為由提出申訴，經原處分機關調查結果，仍認
    異議人有前開違規行為，且舉發單位業於96年11月28日依法
    寄存送達在高雄縣大寮中庄郵局，故仍應依道路交通管理處
    罰條例第40條之規定，裁處異議人罰鍰新台幣（下同）2200
    元。
二、異議意旨略以：伊在96年底到97年初間，有到郵局詢問承辦
    人員，並未獲告知有掛號郵件情事，故從未收到舉發單云云
    。
三、汽車駕駛人，行車速度，超過規定之最高時速，或低於規定
    之最低時速，除有第43條第1 項第2 款情形外，處新臺幣1
    200 元以上2400元以下罰鍰，道路交通管理處罰條例第40條
    定有明文。查經檢視卷附照片顯示異議人所有之車號6981-G
    Q 號自用小客車行經前揭地點速限為時速60公里，但異議人
    所有前揭自用小客車行經該地當之時速為76公里，顯有超過
    規定之最高速限未滿20公里之違規，除有採證照片（本院卷
    第12頁）附卷可稽外，且為異議人所未爭執，是本件異議人
    所有上開自用小客車在前揭時、地，確有超過規定之最高速
    限未滿20公里之違規事實，已堪認定。至異議人所辯未收到
    舉發通知單云云。經查，高雄縣政府警察局將高縣警交字第
    NJ0000000 號舉發通知單，在96年11月28日郵寄到異議人車
    輛監理資料上所登記之高雄縣大寮鄉○○村○○○路362 巷
    9 之12號，而上開地址亦為異議人戶籍所在地，有卷附個人
    基本資料查詢結果（本院卷第17頁）可稽，在未獲收受後，
    即在同日依法將該舉發通知單寄存在大寮中庄郵局，亦有卷
    附送達證書影本（本院卷第9 頁）可按，故異議人認本件舉
    發通知單未依法送達乙節，容屬誤會。本件事證明確，異議
    人之違規行為洵堪認定。
四、綜上所述，異議人所有上開車輛確有於前揭時、地超過規定
    之最高速限未滿20公里之違規行為。從而，原處分機關依前
    揭道路交通管理處罰條例第40條規定，裁處異議人罰鍰2200
    元，核無違誤。本件異議人所提之異議，為無理由，應予駁
    回。
據上論斷，應依道路交通案件處理辦法第19條，裁定如主文。
中    華    民    國    97    年    6     月    16    日
                  交通法庭  法  官  曾仁勇
以上正本證明與原本無異
如不服本裁定應於送達後5日內向本院提出抗告狀
中    華    民    國    97    年    6     月    16    日
                            書記官  王治華


司法院資訊處製作；財團法人民間司法改革基金會備份。
